最　高　行　政　法　院　裁　定
　　　　　　　　　　　　　94年度裁字第00469號
抗　告　人　甲○○
上列抗告人與相對人交通部公路總局高雄區監理所間因違反道路
交通管理處罰條例事件，對於中華民國92年10月30日高雄高等行
政法院92年度訴字第906號裁定提起抗告，本院裁定如下︰
　　主  文
抗告駁回。
抗告訴訟費用由抗告人負擔。
　　理  由
一、本件原裁定略以：抗告人係因不服相對人民國（下同）90年
    4月18日旗監違字第駕裁85－M00000000號及91年8月14日旗
    監違字第裁85－Z00000000號裁決書，提起本件行政爭訟。
    而上述抗告人90年4月18日旗監違字第駕裁85－M00000000號
    裁決書，係以抗告人於89年5月22日駕駛P5－4718號小自客
    車遭警舉發超速，違反行為時道路交通管理處罰條例第40條
    第1項規定，因抗告人逾期未依規定到案聽候裁決，所為之
    逕行裁決（下稱第1次違規）；另相對人91年8月14日旗監違
    字第裁85－Z00000000號裁決書，則係抗告人於91年3月18日
    駕駛VG－539號大貨車，未依規定車道行駛，被警方攔停舉
    發，經相對人以抗告人違反行為時同條例第21條之1第1項第
    5款及第33條第1項規定所為之裁決（下稱第2次違規），有
    該等裁決書附原處分卷可稽。是抗告人所爭執之原處分，均
    係因抗告人違反行為時前揭條例第40條第1項與第21條之1第
    1項第5款及第33條第1項之規定，相對人依據該條例第8條規
    定所為之裁罰處分；抗告人如不服此裁罰處分，依行為時上
    述條例第87條第1項規定，應循向管轄地方法院聲明異議之
    途徑請求救濟；是抗告人所爭執之事項，並非屬行政法院權
    限之事件，訴願為不受理之決定，並無不合，抗告人復向原
    審法院提起行政訴訟，難認為合法，而駁回抗告人之訴。
二、抗告意旨略謂：（一）臺南縣政府警察局交通警察隊舉發之
    南縣警交字第M00000000號通知單，駕駛人姓名為游亞洲，
    非抗告人，相對人應依行政程序法第101條之規定為錯誤之
    更正，方得註銷抗告人之駕駛執照，相對人顯有違誤。（二
    ）公警局交字第Z00000000號舉發單，屬行政程序法第111條
    第1項第4款及第7款規定之無效行政處分。又抗告人應有行
    政程序法第114條第3項情形，然抗告人於92年8月12日至臺
    南縣交通大隊申請補正卻遭否准等語。
三、本院按「公法上之爭議，除法律別有規定外，得依本法提起
    行政訴訟。」行政訴訟法第2條定有明文。次按「違反本條
    例之行為，由左列機關處罰之：一、違反第12條至第68條之
    規定者，由公路主管機關處罰。二、違反第69條至第84條之
    規定者，由警察機關處罰。」「受處分人，不服第8條主管
    機關所為之處罰，得於接到裁決書之翌日起15日內，向管轄
    地方法院聲明異議。法院受理前項異議，以裁定為之。不服
    前項裁定，受處分人或原處分機關得為抗告。但對抗告之裁
    定不得再抗告。」為行為時道路交通管理處罰條例（下稱本
    條例）第8條第1項及第87條所明定。是因違反本條例第12條
    至第68條規定而受處罰者，性質上雖屬公法事件，惟依同條
    例第87條規定，受處分人如對本條例第8條主管機關所為之
    處罰不服，應向管轄之地方法院（普通法院）聲明異議，此
    即行政訴訟法第2條所稱「法律別有規定」之情形，非屬行
    政法院之權限。又訴訟事件不屬行政法院之權限者，行政法
    院應以裁定駁回之，為行政訴訟法第107條第1項第1款所明
    定。本件抗告人因前述兩次違規，分經相對人依本條例第40
    條第1項與第21條之1第1項第5款及第33條第1項之規定裁處
    罰鍰，其第1次之違規復經相對人依本條例第65條第1項第3
    款規定易處吊銷（駕駛執照）並逕行註銷駕駛執照（同條項
    第1款），均核屬本條例第8條所為之處罰。揆諸上開說明，
    如抗告人對之不服，應依本條例第87條規定，向管轄地方法
    院聲明異議，不屬行政法院之權限。原判決引用行政訴訟法
    第107條第1項第1款規定，認上訴人之訴非行政法院權限之
    事件，駁回上訴人之訴，並無不合。抗告論旨執以指摘，難
    認有理由，應予駁回。
四、依行政訴訟法第104條、民事訴訟法第95條、第78條，裁定
    如主文。
中    華    民    國    94    年    3     月    24    日
                  第三庭審判長法  官　廖　政　雄
                              法  官　林　清　祥
                              法  官　鍾　耀　光
                              法  官　姜　仁　脩
                              法  官  胡  國  棟
以  上  正  本  證  明  與  原  本  無  異
中    華    民    國    94    年    3    月    24     日
　　　　　　　　　　　　　　　書記官　陳　盛　信
